---
title: "Latihan Modul 4"
author: "Afiq"
date: "11/6/2020"
output:
  word_document: default
  html_document: default
---

```{r setup, include=FALSE}
knitr::opts_chunk$set(echo = TRUE)
```
#Import Library dan Dataset
```{r}
library(dslabs)
data("murders")
```

#1. Assign pop value
Menyimpan data populasi pada variable pop
```{r}
pop <- murders$population
pop
```

Sorting data populasi
```{r}
popSort <- sort(pop)
```

Nilai populasi terkecil
```{r}
popSort[1]
```

#2. Indeks populasi terkecil
Menampilkan indeks tiap-tiap data populasi dan terurut dari yang terkecil
```{r}
pop
```

```{r}
order(pop)
```

#4. Nama Negara dengan Populasi terkecil
```{r}
minMurder <- which.min(murders$population)
```

#5. Peringkat Populasi Negara
```{r}
murders$state[minMurder]
```

#6. Peringkat Populasi Negara (terurut terkecil)
Mengulangi langkah sebelumnya untuk mengurutkan populasi negara dari yang terkecil
```{r}
ranks <- rank(murders$population)
my_df <- data.frame(Nama = murders$state, Ranking = ranks)
head(my_df)
```

#7. Visualisasi menggunakan Plot
Analisis total pembunuhan dengan jumlah populasi.
```{r}
ranks <- rank(murders$population)
my_df <- data.frame(Nama = murders$state, Ranking = ranks)
ind <- order(my_df$Ranking)
my_df$Nama[ind]
```

#8. Histogram Populasi Negara Bagian
```{r}
population_in_millions <- murders$population/10^6
total_gun_murders <- murders$total
plot(log10(population_in_millions), total_gun_murders)
```

#9. Boxplot Populasi Negara Bagian/ wilayah
```{r}
populasi <- with(murders, murders$population/10^6)
hist(populasi, main = "Populasi Negara Bagian")
```

```{r}
boxplot(population~region, data = murders)
```




